# 请教陈老师以 1 元名义价格转让净资产为负的控股子公司的合并处理问题，谢...

提问人：lucky_starbhg 时间：2021-11-11 19:26:10
陈老师好：
向您请教一个以 1 元名义价格转让净资产为负的控股子公司并丧失权的合并处理问题，望得到您的指导，谢谢！
A、B、C公司于 2018 年共同出资（已实缴）设立D公司，其中A公司出资 600 万，持股比例和表决权比例均为60%，截止 2020 年 12 月 31 日，D公司净资产已达-2000万元，为防止D公司持续亏损给A公司带来持续不利影响，所以A公司以 1 元名义价格，将其20%的股权转让给E公司。假定2020 年 12 月 31 日A公司就完成股权转让，那么A公司在编制 2020 年度合并报表时应如何进行处理呢？是否仍适用于准则中“母公司因处置对子公司长投而控制权”的相关规定呢？如果适用的话，是不是应该在合并层面确认 1200 万投资收益？即 0 元（丧失控制权日剩余股权公允价值）+1元（处置股权取得对价对价）+1200万元（A持D公司净资产份额）=1200万元？那么剩余股权长投成本是不是应该为 0 ？

回答人：chenyiwei
需要了解：
1 、E公司为何愿意接手一个资不抵债的子公司？后续对其有无合理的商业计划？
2 、在此次股权转让之前，A公司是否对D公司承担了超出《公司法》所规定的“股东对公司的有限责任”的额外责任，如贷款担保、人员安置责任等？如果有，则在股权转让后，这些责任仍由A承担，还是一并转给E？如果转给E，则E为何愿意承接这些责任而不索取额外的对价？
3 、A和E是否为关联方？